臺灣高等法院臺南分院刑事裁定　　　　　　九十二年度聲再字第一五七號　　　Ｇ
　　　聲請再審人
　　　即受判決人　甲　○　○
右列聲請人因詐欺案件，對於本院九十二年度上易字第六八０號中華民國九十二年八
月二十八日確定判決（臺灣臺南地方法院九十一年度易字第八六二號、臺灣臺南地方
法院檢察署九十年度偵字第一三六九九號、九十一年度偵字第四二八號、第五二二六
號）聲請再審，本院裁定如左：
      主      文
再審之聲請駁回。
      理      由
一、本件聲請意旨略以：原判決認聲請人原欠鼎發股份有限公司債款新台幣（以下同
    ）二千多萬元，係以本案所詐取之財物來償還，此為錯誤研判，蓋該債權聲請人
    係於八十五年至八十七年間所還，絕非九十年間方還；又聲請人之全國犯罪紀錄
    中六十八年詐欺乙案，是當時台灣養雞業之新城雞瘟造成百分之八十養雞業者倒
    閉，此乃天災所造成，聲請人當時是統一企業飼料部中區海線總經銷，難逃被拖
    垮惡運所致；又聲請人在案發後有與蔡建明商討如何償還事宜，更有還款及退貨
    事實，原判決所認被告犯罪習慣，有相隔十年、二十五年之久，而情節各異，故
    對原判決所令應入勞動場所強制工作之處分，實有斟酌再審之空間，爰依刑事訴
    訟法第四百二十條第一項第六款及第四百二十一條之規定聲請再審云云。
二、按有罪判決確定後，因發現確實之新證據，足認受有罪判決之人應受無罪、免訴
    或輕於原判決所認罪名之判決者，或就不得上訴第三審法院之案件，其經第二審
    確定有罪之判決如就足以影響於判決之重要證據漏未審酌者，得為受判決人之利
    益聲請再審，刑事訴訟法第四百二十條第一項第六款及第四百二十一條固有明文
    。惟按所謂確實之新證據，固非以絕對不須經過調查程序為條件，但必需可為確
    實足以動搖原確定判決而為受判決人有利之判決者為限，倘受判決人因對有利之
    主張為原審所不採，事後提出證明，以圖證實在原審前所為有利之主張為真實，
    據以聲請再審，該項證據既非判決後所發見，顯難憑以聲請再審；另刑事訴訟法
    第四百二十一條所稱重要證據漏未審酌者，乃指該證據足以影響原確定判決事實
    之認定，並已在第二審法院判決前提出，而被捨棄不予採用，並未敘明其捨棄之
    理由者而言，而事實之認定，證據之取捨及證據證明力之判斷，乃事實審法院之
    職權，茍無違反經驗法則及論理法則，自難指為違法。
三、經查本件聲請人甲○○共同連續意圖為自己不法之所有，以詐術使人將本人之物
    交付，經原確定判決判處有期徒刑貳年陸月確定，原確定判決並以聲請人自六十
    八年起，即屢次犯罪，於六十八年因詐欺罪，經判處有期徒刑三年六月；於八十
    二年因妨害秩序罪，經判處有期徒刑四月；於八十六年因詐欺罪，經判處有期徒
    刑二年確定，有台灣高等法院被告全國前案紀錄表在卷可憑，且由其犯案紀錄觀
    之，犯案不斷，且多屬犯詐欺罪，本件又連續詐欺被害人陳大村、郭兆雄、張嗣
    文，即其本人在生意上，更因一再詐騙，而無人願與其生意往來，顯見其有犯罪
    習慣，而有依刑法第九十條規定，諭知於刑之執行完畢後，令入勞動場所，予以
    強制工作必要，以矯治其不勞而獲習性，故諭知聲請人應於刑之執行完畢或赦免
    後，令入勞動場所，強制工作參年，已詳述其所憑之證據及理由，並無足以影響
    於判決之重要證據漏未審酌之情事。聲請人聲請再審意旨所述，僅係就其前案之
    犯罪背景及本案犯後處理態度再為論述，並無所謂發現確實之新證據或有足以影
    響於判決之重要證據漏未審酌之情形存在，因其僅就原確定判決已舉證論述者再
    為抗辯，自與前揭聲請再審之要件不合。
四、本件聲請人聲請再審所提出之前開論據，因與刑事訴訟法第四百二十條第一項第
    六款及第四百二十一條所規定聲請再審之要件不合，其所為之再審聲請為無理由
    ，應予駁回，爰依刑事訴訟法第四百三十四條第一項，裁定如主文。
中    華    民    國      九十三      年      三      月      二十九    日
                                  臺灣高等法院臺南分院刑事第二庭
                                      審判長法官  葉    居    正
                                            法官  林    勝    木
                                            法官  莊    俊    華
右正本證明與原本無異。
不得抗告。
                                      法院書記官  陳    嘉    琍
中    華    民    國      九十三      年      三      月      三十一    日
